【裁判字號】    90,簡上,43
【裁判日期】    900918
【裁判案由】    違反家庭暴力防治法
【裁判全文】
臺灣嘉義地方法院刑事判決                            九十年度簡上字第四三號
    上  訴  人  臺灣嘉義地方法院檢察署檢察官
    被      告  乙○○
右上訴人因被告違反家庭暴力防治法案件，不服本院嘉義簡易庭九十年度簡字第四九
一號中華民國九十年六月十三日第一審判決（聲請簡易處刑案號：臺灣嘉義地方法院
檢察署九十年度偵字第三二○四號），提起上訴，及移送併辦（九十年度偵字第三四
六六號），本院管轄之第二審合議庭判決如左：
    主      文
原判決撤銷。
乙○○連續違反法院依家庭暴力防治法第十三條所為禁止直接或間接騷擾行為及遠離
住居所之裁定，處拘役伍拾日，如易科罰金，以參佰元折算壹日。
    事      實
一、乙○○與甲○○為夫妻關係，係家庭暴力防治法第三條第一款前段所稱之家庭成
    員，乙○○曾於民國八十九年九月十七日晚上九時許，在嘉義縣中埔鄉和美村十
    鄰後庄十一之十二號住處毆打甲○○（傷害部分未據告訴），甲○○即向本院聲
    請核發民事通常保護令，經本院依家庭暴力防治法第十三條於八十九年十二月三
    十日以八十九年家護字第二○九號核發民事通常保護令，裁定禁止乙○○直接或
    間接對於甲○○為騷擾、通話之聯絡行為，並應遠離甲○○住居所即上址至少一
    百公尺，該民事通常保護令有效期間為一年，並於八十九年十二月八日送達乙○
    ○，詎乙○○竟基於違反保護令之概括犯意，先後於九十年五月十二日凌晨一時
    五十分許、同年月二十日晚上七時十五分許，酒後前往上揭住處，要求甲○○離
    家並出言辱罵甲○○「幹你娘」，對於甲○○為騷擾之聯絡行為，而連續違反本
    院所為前述裁定。
二、案經甲○○訴由嘉義縣警察局中埔分局報請台灣嘉義地方法院檢察署檢察官偵查
    聲請以簡易判決處刑，及嘉義縣警察局中埔分局移請台灣嘉義地方法院檢察署檢
    察官偵查併案案理。
    理  由
一、訊據被告乙○○對於右揭事實均坦承不諱，核與告訴人甲○○指訴之情節相符，
    並有本院八十九年家護字第二○九號民事通常保護令裁定影本一紙附於警卷可稽
    ，足見其自白與事實相符，本件事證明確，被告犯行堪以認定。
二、核被告所為，係犯家庭暴力防治法第五十條第二、四款之違反保護令罪。被告先
    後二次犯行，時間緊接，犯罪構成要件相同，顯係基於概括犯意為之，應依連續
    犯論以一罪，加重其刑。原審依簡易判決處刑，固非無見，惟查被告於原審判決
    （九十年六月十三日）前，即九十年五月二十日晚上七時十五分許，復於酒後前
    往上揭住處，要求告訴人離家並出言辱罵「幹你娘」，對於告訴人為騷擾之聯絡
    行為，已如前述，原審就此部分犯行漏未判決，容有未洽，上訴意旨指摘原判決
    量刑過輕，為有理由，應由本院撤銷改判。爰審酌被告前即因對告訴人為家庭暴
    力行為，而經本院核發民事通常保護令禁止其再對家庭成員實施不法侵害行為、
    直接或間接騷擾之聯絡行為，併應遠離住居所一百公尺以上之保護令，竟又迭次
    犯之，顯無悔意，惡性非輕，及其犯罪手段、情節、所生之危害與犯罪後之態度
    等一切情狀，量處如主文所示之刑，並諭知易科罰金之折算標準，以示懲儆。
據上論斷，應依刑事訴訟法第四百五十五條之一第一項、第三項、第三百六十九條第
一項前段、第三百六十四條、第二百九十九條第一項前段，家庭暴力防治法第五十條
第二款、第四款，刑法第十一條前段、第五十六條、第四十一條第一項前段、罰金罰
鍰提高標準條例第二條，判決如主文。
本案經檢察官劉仲慧到庭執行職務。
中      華      民      國    九十      年      九      月     十八     日
                                臺灣嘉義地方法院刑事第二庭
                                審判長  法  官  許  進  國
                                        法  官  林  坤  志
                                        法  官  唐  淑  民
右正本證明與原本無異。
本件不得上訴。
中      華      民      國    九十      年      九      月     十九     日
                                        書記官  林  育  興
附錄：
家庭暴力防治法第五十條第二、四款：
違反法院依第十三條、第十五條所為之下列裁定者，為本法所稱之違反保
護令罪，處三年以下有期徒刑、拘役或科或併科新台幣十萬元以下罰金︰
一  禁止實施家庭暴力行為。
二  禁止直接或間接騷擾、接觸、通話或其他連絡行為。
三  命遷出住居所。
四  遠離住居所、工作場所、學校或其他特定場所。
五  命完成加害人處遇計畫：戒癮治療、精神治療、心理輔導或其他治療
    、輔導。


司法院資訊處製作；財團法人民間司法改革基金會備份。
